臺灣臺北地方法院刑事判決                        九十一年度簡上字第一○八號
    上  訴  人  臺灣臺北地方法院檢察署檢察官
    被      告  乙○○○
右上訴人因被告傷害案件，不服本院簡易庭於中華民國九十一年二月二十七日所為九
十一年度簡字第一三三號第一審判決（聲請簡易處刑案號：九十年度偵字第二三四八
五號），提起上訴，本院合議庭為第二審判決如左：
    主  文
上訴駁回。
    事  實
一、乙○○○於民國九十年八月二十二日下午一時許，在臺北市○○路○段三一一巷
    二六之二號樓梯間內，因金錢糾紛與甲○○發生爭執，進而徒手拉扯及推擠，致
    甲○○受有頸部擦傷三乘零點一公分、頭枕部皮下血腫二乘二公分及左前臂擦傷
    二乘零點五公分等傷害。
二、案經被害人甲○○訴由臺灣臺北地方法院檢察署檢察官發交臺北市政府警察局中
    正第二分局報請該署檢察官偵查起訴。
    理  由
一、上開犯罪事實，業據被告乙○○○於原審審理時坦白承認，核與告訴人甲○○指
    訴情節相符，並有臺北市立和平醫院九十年八月二十二日及同年月二十五日診斷
    書二紙附卷足資佐證，本件事證已臻明確，被告犯行堪以認定。
二、核被告所為，係犯刑法第二百七十七條第一項之傷害罪。原審依據刑事訴訟法第
    四百四十九條第一項前段、第三項、第四百五十四條第二項，刑法第二百七十七
    條第一項、第四十一條第一項，罰金罰鍰提高標準條例第一條前段、第二條，判
    處被告拘役四十日，如易服勞役，以銀元三百元折算一日，除引用之刑法第四十
    一條第一項應更正為刑法第四十一條第一項前段外，原審判決之認事、用法及量
    刑均無不當。公訴人上訴意旨以告訴人現年九十一歲，遭時年四十一歲之被告毆
    打受傷嚴重，原審竟僅判處拘役四十日，量刑顯屬過輕等語提起上訴云云，雖被
    告僅因與告訴人就金錢糾紛發生爭執即出手毆傷告訴人，被告犯行確值得非難，
    但觀諸卷附之診斷證明書，告訴人所受傷勢尚非嚴重，且被告並無前科，有臺灣
    高等法院被告全國前案紀錄表在卷足參，本院認對被告量處拘役四十日，已足收
    對被告不當行為之懲罰，上訴意旨以量刑過輕指摘原判決不當，為無理由，應予
    駁回。
三、被告經合法傳喚，無正當理由不到庭，爰不待其陳述，逕行判決
據上論斷，應依刑事訴訟法第四百五十五條之一第一項、第三項、第三百六十八條、
第三百七十一條，判決如主文。
本案經檢察官林邦樑到庭執行職務
中      華      民      國      九十一      年     五    月   二十一    日
                                臺灣臺北地方法院刑事第一庭
    審判長法  官    陳興邦
                                          法  官    傅中樂
                                          法  官    唐于智
右正本證明與原本無異。
不得上訴。
                                          書記官    陳俐妙
中      華      民      國      九十一      年     五    月   二十一    日
附錄本案論罪科刑法條：
刑法第二百七十七條第一項
傷害人之身體或健康者，處三年以下有期徒刑、拘役或一千元以下罰金。
